【裁判字號】    96,易,3971
【裁判日期】    970414
【裁判案由】    竊盜
【裁判全文】
臺灣高雄地方法院刑事判決              96年度易字第3971號
公  訴  人  臺灣高雄地方法院檢察署檢察官
被      告  甲○○
上列被告因竊盜案件，經檢察官提起公訴（96年度偵字第31648
號），本院判決如下：
    主  文
甲○○犯竊盜罪，貳罪，各處有期徒刑參月，如易科罰金，均以
新台幣壹仟元折算壹日。應執行有期徒刑伍月，如易科罰金，以
新台幣壹仟元折算壹日。
    事  實
一、甲○○自民國96年10月1 日起至乙○○位於高雄市三民區○
    ○○路34號之「徐新勇內兒科診所」擔任清潔工作，詎意圖
    為自己不法之所有，(一)先於96年10月27日18時許，利用其欲
    前往上址樓上從事清潔工作途經一樓診所之際，徒手竊取乙
    ○○所有置放於診所櫃檯抽屜內之現金新台幣（下同）5340
    元；(二)又於96年10月30日前某日16時至20時許，利用其在上
    址樓上從事清潔工作之際，另行起意竊取乙○○所有之鑲鑽
    耳環、蛋白石鑲鑽各1 對、女用黑色不鏽鋼手錶、男用SWAT
    CH手錶、玉墜、男用皮夾及鑲珠K 金戒指各1 只。嗣於96年
    10月30日22時30分許，乙○○發現前開物品遭竊而報警處理
    ，並於96年11月2 日17時30分經甲○○同意，在甲○○位於
    高雄市○○區○○路182 號5 樓之1 住處，搜索查獲乙○○
    所有之鑲鑽耳環、蛋白石鑲鑽各1 對、女用黑色不鏽鋼手錶
    、男用SWATCH手錶、玉墜、男用皮夾各1 只，並在甲○○帶
    同下前往址設高雄市○○區○○路404 號之祥大珠寶銀樓內
    ，查獲甲○○持乙○○所有鑲珠K 金戒指1 只前往典當之登
    記資料，進而獲悉上情。
二、案經乙○○訴由高雄市政府警察局三民第二分局報請臺灣高
    雄地方法院檢察署檢察官偵查起訴。
    理  由
壹、證據能力部分：
    按被告以外之人於審判外之陳述雖不符刑事訴訟法第159條
    之1 至之4 等四條之規定，而經當事人於審判程序同意作為
    證據，法院審酌該言詞陳述或書面陳述作成時之情況，認為
    適當者，亦得為證據；當事人、代理人或辯護人於法院調查
    證據時，知有刑事訴訟法第159 條第1 項不得為證據之情形
    ，而未於言詞辯論終結前聲明異議者，視為有前項之同意，
    同法第159 條之5 定有明文。本件證人阮幼蘭曾於警詢中為
    陳述，其性質雖屬傳聞證據，惟其未再於本院審理中為陳述
    ，且查無符合同法第159 條之1 至之4 等前四條之情形，其
    所為之上開警詢筆錄內容，當事人於本院審判程序亦未表示
    反對作為本案證據，本院審理時予以提示並告以要旨，且給
    予當事人表示意見之機會，當事人已知上述筆錄乃傳聞證據
    ，且未於言詞辯論終結前對該筆錄之證據能力提出異議，依
    上開規定，是其於警詢中之證言應具有證據能力。
貳、實體部分：
一、訊據被告甲○○雖坦承利用到乙○○家中從事打掃清潔之機
    會竊取乙○○所有之鑲鑽耳環、蛋白石鑲鑽各1 對、女用黑
    色不鏽鋼手錶、男用SWATCH手錶、玉墜、男用皮夾及鑲珠K
    金戒指各1 只，並將鑲珠K 金戒指1 只持往祥大珠寶銀樓內
    典當部分之事實，惟矢口否認竊取乙○○所有置於診所櫃檯
    抽屜內之現金5340元，並辯稱：我只負責打掃樓上住家，平
    時工作只從樓下後門進入後就直接上二樓清潔，對於樓下診
    所內的情形，完全不知情，也未竊取診所內之財物云云。惟
    查，上揭犯罪事實，業據被告甲○○於警詢、偵訊時坦承不
    諱（警卷第2 頁、偵卷第6 頁），核與證人即告訴人乙○○
    於本院中之證述（本院卷第49至51頁）、證人阮幼蘭警詢中
    之證述（警卷第3 至5 頁）相符，復有扣押物品目錄表（警
    卷第18頁）、贓物認領保管單（警卷第19頁）、原料金買進
    登記簿（警卷第20頁）、照片7 幀（警卷第24至27頁）在卷
    可稽。
二、被告甲○○雖於本院審判時改口辯稱：伊對於樓下診所內的
    情形，完全不知情，也未竊取診所內之現金5340元云云。惟
    查，被告警詢、偵訊時業已分別坦承：共偷二次，一次是警
    方在我家查扣乙○○之財物，另一次是現金（警卷第2 頁）
    ；飾品及手錶等物是我於96年10月間某日在乙○○住處內偷
    的，另一次是偷現金（偵卷第6 頁）。況證人即告訴人乙○
    ○於本院審判時亦到院具結證稱：被告知道診所內的現金就
    放在抽屜內，現金失竊前後除了被告外，沒有其他人進入診
    所，且失竊當時沒有翻箱倒櫃的痕跡，現金與手錶、飾品等
    物是分批偷的，不是一次偷的（本院卷第49至51頁）等語。
    參以告訴人於本院亦當庭表明：給被告很多次機會，但被告
    還不完全認錯，所以不能完全原諒被告（本院卷第53頁）之
    情以觀，顯然事發後告訴人本有原諒被告之意，衡情更無設
    詞構陷被告之理。本件事證明確，被告上揭犯行堪以認定，
    應依法論科。
三、核被告前後2 次所為，均係犯刑法第320 條第1 項竊盜罪。
    被告先後2 次竊盜犯行，犯意個別，時間不同，應分論併科
    。爰審酌被告利用到告訴人住處擔任清潔工作之機會，取得
    告訴人之信任後，趁機恣意竊取告訴人之財物，且事後否認
    部分犯行，本應嚴懲，惟念及被告並無不良前科素行，此有
    台灣高等法院被告前案紀錄表在卷可稽，此番因一時貪念，
    誤罹刑章，且所竊得之財物價值非鉅，大部分財物並經告訴
    人領回（警卷第19頁），及其犯罪動機、目的、手段，並兼
    衡其品行、生活狀況、智識程度與事後坦承部分犯行，態度
    尚可等一切情狀，分別量處如主文所示之刑及易科罰金之標
    準，併依法定其應執行刑如主文所示，以資懲儆。
據上論斷，應依刑事訴訟法第299 條第1 項前段，刑法第320 條
第1 項、第41條第1 項前段、第51條第5 款，刑法施行法第1 條
之1，判決如主文。
本件經檢察官丙○○到庭執行職務。
中    華    民    國    97    年     4    月    14    日
                  刑事第八庭  法  官 曾仁勇
以上正本證明與原本無異。
如不服本判決應於收受本判決後10日內向本院提出上訴書狀，並
應敘述具體理由，如未敘述上訴理由者，應於上訴期間屆滿後20
日內補提理由書狀於本院（均須按他造當事人之人數附繕本）「
切勿逕送上級法院」。
中    華    民    國    97    年     4    月    14    日
                              書記官 王治華
附錄：本案論罪科刑之法條
中華民國刑法第320條
意圖為自己或第三人不法之所有，而竊取他人之動產者，為竊盜
罪，處 5 年以下有期徒刑、拘役或 5 百元以下罰金。
意圖為自己或第三人不法之利益，而竊佔他人之不動產者，依前
項之規定處斷。
前二項之未遂犯罰之。


司法院資訊處製作；財團法人民間司法改革基金會備份。
